【裁判字號】    99,聲,2855
【裁判日期】    991122
【裁判案由】    聲請具保停止羈押
【裁判全文】
臺灣高雄地方法院刑事裁定              99年度聲字第2855號
公  訴  人  臺灣高雄地方法院檢察署檢察官
聲  請  人
即  被  告  李崇誠
上列被告因偽造文書等案件，聲請具保停止羈押，本院裁定如下
：
    主  文
聲請駁回。
    理  由
一、聲請人即被告李崇誠聲請意旨略以：法院以伊犯罪嫌疑重大
    為由裁定羈押，應是指伊對於犯罪經過未全然坦承，為利日
    後調查審理，然伊於偵訊中均已坦承不諱，足認並無再調查
    之必要。另本件以伊有再犯之虞為由裁定羈押，然再犯之虞
    之判定是以伊過去所犯之罪為基準，違反無罪推定原則。伊
    就本案所為犯行並未比其他同案被告為重大，且伊平時有正
    常職業，係因伊須獨力扶養年邁多病之母，且伊自身罹患糖
    尿病，在重大經濟壓力及龐大醫療費用下始鋌而走險，犯下
    本案。請審酌上情，准予交保候傳等語。
二、按被告及得為其輔佐人之人或辯護人，得隨時具保，向法院
    聲請停止羈押，刑事訴訟法第110 條第1 項定有明文。次按
    被告經法官訊問後，認為犯刑法第339 條之詐欺罪，其嫌疑
    重大，有事實足認為有反覆實施同一犯罪之虞，而有羈押之
    必要者，得羈押之，刑事訴訟法第101 條之1 第1 項第7 款
    亦可參照。而羈押乃確定判決前之拘禁處分，與有罪判決後
    之徒刑執行固有不同，但在法律所定要件下，仍得羈押被告
    ，以保全被告使刑事訴訟程序得以順利進行、保全證據、確
    保嗣後刑罰權之執行、或俾免危險繼續擴大發生，藉以維護
    社會秩序。是法院關於羈押與否之審查，其目的僅在判斷有
    無實施羈押強制處分之必要，並非認定被告有無犯罪之實體
    審判程序，故關於羈押之要件，無須經嚴格之證明，而以經
    釋明得以自由證明為已足，至於被告是否成立犯罪，乃本案
    實體上應予判斷之問題，執行羈押後有無繼續之必要，仍許
    由法院就具體個案，依職權斟酌訴訟進行程度及其他一切情
    事而為認定。
三、經查，被告李崇誠前因偽造文書等案件，經本院訊問後，認
    其涉犯刑法第216 條、第210 條行使偽造私文書罪、同法第
    339 條第1 項詐欺取財罪，嫌疑重大，並有事實足認有反覆
    實施同一犯罪之虞，有羈押必要，爰依刑事訴訟法第101 條
    之1 第1 項第7 款規定，於民國99年10月28日裁定執行羈押
    。次查，本件甫經起訴，經本院分別於99年11月11日、18日
    行準備程序完畢，尚待本院進行調查審理，且本院審酌被告
    李崇誠就本案僅坦承部分犯行，且其於99年7 、8 月間之短
    短月餘期間，夥同同案被告陳文聰、未到案之真實姓名年籍
    不詳綽號「檳榔老A 」之成年男子，多次共同持來源不明之
    信用卡至各大百貨公司精品店、金飾店盜刷購買高價皮包、
    金飾得手後，再轉手將所得財物低價賣出，並朋分贓款，足
    認其有反覆實施同一犯罪之虞，為保全被告李崇誠得以進行
    審判程序，並預防被告李崇誠於本院審理期間再犯，以維護
    社會安全，認原羈押原因及必要性均仍存在，不能因具保而
    使之消滅。
四、被告李崇誠固以上開理由聲請具保停止羈押，惟本院係審酌
    卷附被告李崇誠及本件其他同案被告之供述、被害人指述、
    卷附盜刷時監視錄影畫面、指紋鑑定書、通訊監察譯文等相
    關資料，認被告李崇誠涉犯刑法第216 、210 條行使偽造私
    文書罪、第339 條第1 項詐欺取財罪嫌疑重大，並非因其未
    坦承全部犯行而認其犯罪嫌疑重大，被告李崇誠此部分抗辯
    顯有誤會。且本院係審酌被告李崇誠就本案於短時間內夥同
    他人多次盜刷被害人之信用卡購買高價金飾、皮包，再低價
    轉售牟利，而認其有反覆實施詐欺取財犯行之虞，因而依刑
    事訴訟法第101 條之1 第1 項第7 款規定，裁定羈押被告李
    崇誠，並非僅依被告李崇誠過去之犯罪紀錄遽認其有反覆實
    施同一犯罪之虞，況羈押要件之審查僅在判斷有無實施羈押
    強制處分之必要，並非認定被告有無犯罪之實體審判程序乙
    節，業如前述，是此與無罪推定原則並無扞格之處，被告李
    崇誠此部分所辯，亦難採認。至被告之家庭經濟等因素，並
    非本院准否具保停止羈押之應行審酌事項。此外，本件聲請
    意旨核與刑事訴訟法第114 條所定各款事由不相符合。綜上
    ，被告李崇誠以前開事由聲請具保，於法無據，本件具保停
    止羈押之聲請，難以准許，應予駁回。
五、爰依刑事訴訟法第220 條，裁定如主文。
中    華    民    國    99    年    11    月    22    日
                  刑事第十七庭  審判長法  官  陳培維
                                      法  官  余銘軒
                                      法  官  毛妍懿
以上正本證明與原本無異。
如不服本裁定，應於收受送達後5 日內向本院提出抗告狀。
中    華    民    國    99    年    11    月    23    日
                                      書記官  林晏光

司法院資訊處製作；財團法人民間司法改革基金會備份。
